【裁判字號】    92,訴,2478
【裁判日期】    921121
【裁判案由】    毒品危害防制條例
【裁判全文】
臺灣高雄地方法院刑事判決                        九十二年度訴字第二四七八號
    公  訴  人  臺灣高雄地方法院檢察署檢察官
    被      告  乙○○
右列被告因違反毒品危害防制條例案件，經檢察官提起公訴（九十二年度毒偵緝字第
五八九號），本院判決如左：
    主  文
乙○○連續施用第一級毒品，處有期徒刑柒月。
    事  實
一、乙○○前因施用毒品案件，經本院裁定送觀察、勒戒後，認無繼續施用毒品之傾
    向，由臺灣高雄地方法院檢察署檢察官於民國九十一年二月二十五日，以九十一
    年度毒偵緝字第四四號及九十一年度毒偵字第五六九號為不起訴處分確定。猶不
    知悛悔，其明知海洛因係業經公告列為毒品危害防制條例第二條第二項第一款之
    第一級毒品，不得非法持有、施用，詎仍未戒除施用毒品習性，復基於施用第一
    級毒品海洛因之概括犯意，先後於九十二年二月十四日上午九時許回溯二十四小
    時內之某時及同年四月二日上午九時三十五分許回溯二十四小時內之某時，在高
    雄市○○○路六十號之某友人住處，連續施用第一級毒品海洛因二次。嗣分別於
    ：(1)同年二月十四日上午九時許，在高雄市政府警察局，為警採尿送驗；(2)同年
    四月二日上午九時三十五分許，在高雄市政府警察局前鎮分局，為警採尿送驗，
    始查悉上情。嗣經臺灣高雄地方法院檢察署檢察官聲請送觀察、勒戒後，由本院
    以九十二年度毒聲字第二八五號裁定送觀察、勒戒後，認有繼續施用毒品之傾
    向，再經臺灣高雄地方法院檢察署檢察官聲請令入戒治處所施以強制戒治，由本
    院以九十二年度毒聲字第五八九七號裁定令入戒治處所，施以強制戒治一年。
二、案經高雄市政府警察局移送臺灣高雄地方法院檢察署檢察官偵查起訴。
    理  由
一、右揭犯罪事實，業據被告乙○○於本院審理中供承不諱，且被告於右揭查獲時地
    (1)及(2)分別經警採集尿液送高雄醫學大學附設中和紀念醫院及臺灣檢驗科技股份
    有限公司以免疫學分析法、酵素免疫分析法（ＥＩＡ）與氣相層析質譜儀分析法
    （ＧＣ—ＭＳ）檢驗結果，確均呈嗎啡陽性反應，此有該醫院九十二年三月七日
    尿液檢驗成績書影本及該公司九十二年四月二十二日濫用藥物尿液檢驗報告各一
    紙附卷可稽。綜上以觀，足見被告之自白核與事實相符，應可採為論罪科刑之依
    據。再被告前因施用毒品案件，經本院裁定送觀察、勒戒後，認無繼續施用毒品
    之傾向，由臺灣高雄地方法院檢察署檢察官以九十一年度毒偵緝字第四四號及九
    十一年度毒偵字第五六九號為不起訴處分確定。復因本件施用第一級毒品海洛因
    之犯行，嗣經臺灣高雄地方法院檢察署檢察官聲請送觀察、勒戒後，由本院以九
    十二年度毒聲字第二八五號裁定送觀察、勒戒後，認有繼續施用毒品之傾向，
    再經臺灣高雄地方法院檢察署檢察官聲請令入戒治處所施以強制戒治，由本院以
    九十二年度毒聲字第五八九七號裁定令入戒治處所，施以強制戒治一年，此有該
    不起訴處分書、本院九十二年度毒聲字第二八五號及九十二年毒聲字第五八九
    七號刑事裁定書、臺灣高雄地方法院被告院內索引卡紀錄表、臺灣高等法院被告
    全國前案紀錄表、臺灣高雄地方法院檢察署刑案資料查註紀錄表、全國施用毒品
    案件紀錄表、受觀察勒戒人毒品及前科紀錄簡列表等件附卷可參。綜上所述，足
    徵被告係於五年內再犯毒品危害防制條例第十條之罪。從而，本件事證已臻明確
    ，被告犯行洵堪認定，應予依法論科。
二、核被告所為，係犯毒品危害防制條例第十條第一項之施用第一級毒品罪。被告持
    有第一級毒品海洛因後，進而施用，其持有之低度行為應被其施用之高度行為所
    吸收，均不另論罪。被告先後二次施用第一級毒品之犯行，時間緊接，方法相同
    ，觸犯構成要件相同之罪，顯係基於概括犯意反覆為之，為連續犯，依刑法第五
    十六條之規定，論以一罪，並加重其刑。公訴人起訴事實雖未敘及被告於九十二
    年四月二日上午九時三十五分許回溯二十四小時內某時有施用第一級毒品之犯行
    ，惟該部分事實已據被告於本院審理中供承在卷，並經公訴人當庭更正起訴事實
    ，且已載明於臺灣高雄地方法院檢察署九十二年度毒偵字第二六七二號偵查卷併
    入本案起訴偵查案卷內，而與前開起訴並論罪科刑部分有連續犯之裁判上一罪關
    係，應為起訴效力所及，本院自應併予審理，附此敘明。爰審酌被告屢犯不改，
    顯見其意志不堅，缺乏勒戒動機，其施用毒品足以導致精神障礙、性格異常，甚
    至造成生命危險，戕害一己之身體健康，惟其犯後尚能坦承犯行、態度尚稱良好
    等一切情狀，量處如主文所示之刑，以資懲儆。
三、又本件被告所犯係死刑、無期徒刑、最輕本刑為三年以上有期徒刑以外之罪，其
    於準備程序中就被訴事實為有罪之陳述，經法官告知簡式審判程序之旨，並聽取
    公訴人、被告之意見後，本院認為適宜由受命法官獨任進行簡式審判程序，附予
    敘明。
據上論斷，應依刑事訴訟法第二百七十三條之一第一項、第二百九十九條第一項前段
，毒品危害防制條例第十條第一項，刑法第十一條前段、第五十六條，判決如主文。
本案經檢察官甲○○到庭執行職務。
中      華      民      國    九十二    年     十一     月    二十一    日
                                臺灣高雄地方法院刑事第五庭
                                    法  官  林  家  賢
右正本證明與原本無異。
如不服本判決，應於判決送達後十日內，向本院提出上訴狀。
                                    書記官  許  雅  惠
中      華      民      國    九十二    年     十一     月    二十一    日
附錄本判決論罪科刑法條：
毒品危害防制條例第十條第一項：
施用第一級毒品者，處六月以上五年以下有期徒刑。


司法院資訊處製作；財團法人民間司法改革基金會備份。
